Muhammad Ramdani

Saya sangat tertarik bidang teknologi programming dan management team pengembangan perangkat lunak, saya telah menjadi seorang web developer selama lebih dari 5 tahun,dan saya juga tertarik dengan analisis, perancangan dan managemen tim pengembang aplikasi dan itu membuat saya tertarik bekerja menjadi programmer dan project manager.

EDUCATION

STMIK Bandung • BA in Computer Science (GPA 3.33)

EXPERIENCE

Velo Teknologi • FullStack Web Developer

November 2022 - Sekarang

- Membuat aplikasi kepegawaian Dinas Badan Kepegawaian Daerah Jawa Barat
- Membuat aplikasi sesuai dengan permintaan client perusahaan

SMK MARHAS Margahayu • Tenaga Pengajar Produtif RPL

Juni 2015 - Oktober 2022

- Menjadi teknisi lab komputer
- Mengajar pelajaran pemrograman dasar (C++)
- Mengajar pemrograman web (laravel)
- Mengajar pemrograan mobile (android)

LINGUO ID • Project Manager dan Web Developer

Januari 2021 – Agustus 2021

- Memimpin tim pengembang web perusahan dan aplikasi managemen pendaftaran
- Tergabung dalam tim pengembang web perusahaan dan aplikasi managemen pendaftaran sebagai web developer.

Profesional System Digital Indonesia • Project Manager

Juni 2018 - Desember 2020

■ Me-Manage team dengan metode Scrum/ Agile Method

PROJECTS

TEST CENTER PROVINSI JAWA BARAT

Kelola bank soal dan managemen ujian untuk ujian kompetensi ASN prov jabar.

E-DISIPLIN PROVINSI JAWA BARAT

Pengelolaan hukuman disiplin ASN untuk Dinas Kepegawaian Daerah Provinsi Jawa Barat.

SIM TUNJANGAN PROVINSI JAWA BARAT

Managemen tunjangan ASN Provinsi Jawa Barat.

DASHBOARD KINERJA PROVINSI JAWA BARAT

Managemen aktifitas Kinerja ASN Provinsi Jawa Barat.

APLIKASI MARHAS SMART SYSTEM

Sistem informasi akademik, keuangan, presensi, perpustakaan, web perusahan, inventory, administrasi sekolah, penerimaan siswa baru.

WEBSITE PRIWIT

Managemen turnamen futsal se- jawa barat

WEBSITE BANDUNG PHIL HARMONIC

Website perusahaan, portal berita dan laman donasi

WEBSITE KOMISI PEMILIHAN UMUM KECAMATAN GEKBRONG

Website untuk perhitungan cepat dan portal berita seputar pemilu.

APLIKASI DHAYORU

Aplikasi kofeksi yang mengatur stok bahan baku, barang jual, kasir dan kontroling.

SKILLS

Project Manager Skill:

Scrum, Agile Methodology

Programming:

HTML, CSS, PHP, JS, LARAVEL, Vue.JS, React.js

Database:

MySql, Postgree

Other:

Ms Office, Management, Analytics

CERTIFICATIONS

 Kontes Robot Indonesia 2014 (Robot Pemadam Api)

Direktorat Jendral Pendidikan Tinggi, Kementrian Pendidikan dan Kebudayaan Republik Indonesia

Kontes Robot Indonesia 2015 (Robot Tari)

Direktorat Jendral Pendidikan Tinggi, Kementrian Pendidikan dan Kebudayaan Republik Indonesia

ORGANISASI

- BEM STMIK Bandung (2014 2016) –
 Ketua BEM, Koordinator UKM
- Team Robotik (2014 -2016) Ketua Tim Robotik STMIK Bandung
- PROTECH SMK MARHAS Margahayu
 - Pembina Ekstrakulikuler Jurusan RPL

WEBSITE SMPN 2 MARGAHAYU

Membuat website perusahaan, portal berita sekolah.

WEBSITE SD MATHLA'UL ANWAR MARGAHAYU

Membuat website perusahaan, portal berita sekolah.

WBESITE SDN 2 BOJONG CIANJUR

Membuat website perusahaan, portal berita sekolah.

WEBSITE INFRASTRUKTUR P4TK PERTANIAN CJIANJUR

Membuat website perusahaan, portal berita dan kelola data infrastruktur.

WEBSITE ND 313 PROJECT

Memimpin dan membuat aplikasi bengkel yang mengatur stok sparepart kendaraan, kasir dan kontroling proses service kendaraan.

APLIKASI SPOILED OUTLET

Membuat aplikasi kontroling stok barang, kasir, keuangan dan kontroling bahan baku.

APLIKASI ZOLARIS OFFICIAL

Membuat aplikasi kontroling stok barang, kasir, keuangan dan kontroling bahan baku.